【裁判字號】    89,婚,732
【裁判日期】    891031
【裁判案由】    離婚
【裁判全文】
臺灣臺中地方法院民事判決      八十九年婚字第七三二號
    原      告  甲○○
                        送達處.
    被      告  乙○○  住台中.
                        現居台北市○○路○段十號
右當事人間離婚事件，本院判決如左：
    主      文
准原告與被告離婚。
訴訟費用由被告負擔。
    事      實
甲、原告方面：
  一、聲明：如主文第一項所示。
  二、陳述：
      兩造於民國八十七年三月一日結婚，詎被告婚後不久即行為不檢，生性暴燥，
      經常對原告動粗，對原告辱罵「去給人姦」，且於八十八年間曾毆打原告，虐
      待原告，致使原告二度流產，原告雖百般忍耐，但被告不但不知悔改，而且變
      本加厲，經常虐待原告，復於八十八年五月十九日下午二時三十分許，在台中
      市○○區○○路一段一三三巷五號一樓住處，持其所有之拖把，毆打原告之背
      部及腳部，並對原告拳打腳踢，使原告右手肘前臂多處擦傷、右小腿挫傷腫痛
      ，被告惡行並被法院判處有期徒刑三月，如易科罰金以三百元折算一日確定在
      案，使原告已身心俱疲，不堪再受長期性同居之虐待，被告惡行並已使原告活
      在毫無尊嚴及恐懼下，痛不欲生，實構成民法第一千零五十二條第一項第三款
      離婚之要件，原告實迫不得已提起本件訴訟。
  三、證據：提出戶籍謄本、本院八十八年度易字第二五八三號刑事判決書影本各一
            份為證，並聲請訊問證人楊智翔。
乙、被告方面：
  一、聲明：原告之訴駁回。
  二、陳述：
      對離婚沒有意見，但原告向被告之母所借款項須歸還。又原告也打過被告，被
      告也有受傷。
丙、本院依職權調閱本院八十八年度易字第二五八三號刑事卷。
    理      由
一、原告主張兩造於八十七年三月一日結婚，詎被告婚後不久即經常對原告動粗，且
    於八十八年間曾毆打原告，虐待原告，致使原告二度流產，原告雖百般忍耐，但
    被告不但不知悔改，而且變本加厲，復於八十八年五月十九日下午二時三十分許
    ，在台中市○○區○○路一段一三三巷五號一樓住處，持其所有之拖把，毆打原
    告之背部及腳部，並對原告拳打腳踢，使原告右手肘前臂多處擦傷、右小腿挫傷
    腫痛，被告惡行並被法院判處有期徒刑三月，如易科罰金以三百元折算一日確定
    在案之事實，業據其提出戶籍謄本、本院八十八年度易字第二五八三號刑事判決
    書影本為證，並經證人即原告之子楊智翔到庭證述明確，復經本院依職權調取上
    開刑事卷核閱屬實，自堪信為真實。至被告辯稱：原告也打過被告，被告也有受
    傷云云，因未舉證以實其說，所辯即非可採，另被告所辯原告向被告之母所借款
    項須歸還乙節，核與本件離婚事件無涉，應另行解決，附此敘明。
二、按夫妻之一方受他方不堪同居之虐待者，他方得請求離婚，民法第一千零五十二
    條第一項第三款定有明文。又按婚姻以夫妻之共同生活為目的，夫妻應以誠摯相
    愛為基礎，相互尊重、忍讓與諒解，共同建立和諧美滿幸福之家庭，倘其一方予
    他方以身體上或精神上不可忍受之痛苦，致無法繼續保持共同生活之美滿、安全
    及幸福，而生婚姻之破綻，即屬不堪同居之虐待。再者，是否為夫妻間不堪同居
    之虐待，自兩性平等之地位，維持人性之尊嚴，並斟酌當事人之地位、教育程度
    及其他情事而定。本件被告屢次毆打原告，曾致原告流產，且經判刑等情，已如
    前述，對原告之人性尊嚴，傷害甚鉅，足認被告給予原告身體上及精神上不可忍
    受之痛苦，已達不堪同居虐待之程度。從而，原告依民法第一千零五十二條第一
    項第三款，請求離婚，於法即無不合，應予准許。
三、據上論結，本件原告之訴為有理由，依民事訴訟法第七十八條，判決如主文。
中      華      民      國    八十九    年      十      月    三十一    日
                                    臺灣臺中地方法院家事法庭
~B法      官  林清吟
右為正本係照原本作成
如對本判決上訴須於本判決送達後二十日內向本院提出上訴狀
中      華      民      國    八十九    年      十      月    三十一    日
~B法院書記官


司法院資訊處製作；財團法人民間司法改革基金會備份。
